臺灣彰化地方法院刑事判決
111年度易字第316號
聲  請  人  臺灣彰化地方檢察署檢察官     
被      告  吳朕榕



上列被告因妨害秘密案件，經檢察官聲請簡易判決處（110年度
偵字第5523號），本院認有刑事訴訟法第451條之1第4項但書之
情形，不應適用簡易程序判決情形，改依通常程序審判，判決如
下：
    主  文
乙○○共同犯竊錄他人非公開之活動罪，處有期徒刑參月，如易科
罰金，以新臺幣壹仟元折算壹日。未扣案之手機壹支沒收，於全
部或一部不能沒收或不宜執行沒收時，追徵其價額。
    犯罪事實
一、乙○○於民國109年2月19日晚上某時許，在彰化縣○○市○○○路0
    00號之「里昂汽車旅館」房間內，見甲○○（真實姓名年籍詳
    卷）與其友人陳○○（真實姓名年籍詳卷）從事性行為時，竟
    與其友人王駿騏共同基於妨害秘密之犯意聯絡，在甲○○不知
    情之狀況下，由王駿騏以自己所有具拍攝功能之手機，拍攝
    乙○○亦入鏡之甲○○與陳○○為性行為影像，而無故以電磁紀錄
    竊錄甲○○非公開之活動影像1張。
二、案經甲○○訴由彰化縣警察局彰化分局報告臺灣彰化地方檢察
    署檢察官偵查起訴。　　
　　理  由
一、檢察官之起訴書依法應記載被告之犯罪事實及所犯法條，但
    如其記載不明確或有疑義，事關法院審判之範圍及被告防禦
    權之行使，法院自應經由「訊問」或「闡明」之方式，使之
    明確，此觀刑事訴訟法第273條第1項第1款規定，法院得於
    第一次審判期日前，傳喚被告或其代理人，並通知檢察官、
    辯護人、輔佐人到庭，行準備程序，為「起訴效力所及之範
    圍與有無變更檢察官所引應適用法條之情形」之處理，及該
    法條第1項第1款立法理由之說明甚明。本案起訴書並未記載
    被告竊錄甲○○性交行為之非公開活動影像為幾張，惟此部分
    業經蒞庭檢察官當庭確認為1張（見本院卷第62頁），起訴
    範圍已屬明確，先予指明。
二、次按「被告以外之人於審判外之陳述，雖不符前4條之規定
    ，而經當事人於審判程序同意作為證據，法院審酌該言詞陳
    述或書面陳述作成時之情況，認為適當者，亦得為證據。當
    事人、代理人或辯護人於法院調查證據時，知有第159條第1
    項不得為證據之情形，而未於言詞辯論終結前聲明異議者，
    視為有前項之同意。」，刑事訴訟法第159條之5定有明文。
    查證人即告訴人甲○○於警詢之證述，雖屬審判外之陳述，然
    檢察官、被告乙○○均未爭執其證據能力，本院審酌上開證據
    均非屬違法取得之證據，復經本院於審判期日就上開證據進
    行調查、辯論，依法具有證據能力，合先敘明。
三、訊據被告對於前揭犯罪事實坦承不諱，且經證人甲○○於警詢
    、偵訊(見5523號卷第33頁至第37頁反面)、證人王駿騏於本
    院審理時(見本院卷第48頁至第61頁)證述明確，復有卷附蒐
    證翻拍照片列印資料1張(見5523號卷第45頁第2張照片)可稽
    ，被告前揭犯行，已可認定。本案事證明確，應依法論科。
四、論罪科刑及沒收
  ㈠核被告所為，係犯刑法第315條之1之竊錄他人非公開活動罪
    。被告就本案犯行與王駿騏間，有犯意之聯絡及行為之分擔
    ，為共同正犯。
　㈡爰以行為人之責任為基礎，審酌被告未經告訴人甲○○同意而
    竊錄告訴人甲○○與陳○○為性交行為之非公開活動，嚴重侵害
    告訴人個人隱私，造成告訴人難以平復之心理、精神創傷，
    並兼衡被告犯後終能坦承犯行，暨被告自陳係高中肄業學歷
    ，之前工作是工人，未婚，家有母親、奶奶、繼父之智識、
    家庭生活狀況等一切情狀，量處如主文所示之刑，並諭知易
    科罰金之折算標準。
  ㈢沒收　
　⒈按供犯罪所用、犯罪預備之物或犯罪所生之物，屬於犯罪行
    為人者，得沒收之。但有特別規定者，依其規定，刑法第38
    條第2項定有明文。又刑法第315條之3規定，前2條竊錄內容
    之附著物及物品，不問屬於犯人與否，沒收之。故刑法第31
    5條之3規定為刑法第38條第2項所指之特別規定。又按刑法
    第315條之3為義務沒收規定，不問有無扣案，均應宣告沒收
    。
　⒉本案王駿騏持以拍攝告訴人非公開活動之手機內有上開竊錄
    內容之電磁紀錄，該手機即屬竊錄內容之附著物，雖未扣案
    ，仍應依刑法第315條之3規定，宣告沒收，並依刑法第38條
    第4項規定，諭知於全部或一部不能沒收或不宜執行沒收時
    ，追徵其價額。至卷附蒐證翻拍照片列印資料1張(見5523號
    卷第45頁第2張照片)，係檢警為調查本案所列印輸出供作附
    卷留存之證據使用，自非前開規定應予沒收之附著物及物品
    ，不予宣告沒收。
五、依刑事訴訟法第452條、第299條第1項前段，判決如主文。
本案經檢察官陳顗安聲請簡易判決處刑，檢察官鄭安宇到庭執行
職務。
中　　華　　民　　國　　111 　年　　4 　　月　　11　　日
　　　　　        刑事第三庭  法  官  蘇品樺
以上正本證明與原本無異。
如不服本判決應於收受判決後20日內向本院提出上訴書狀，並應
敘述具體理由。其未敘述上訴理由者，應於上訴期間屆滿後20日
內向本院補提理由書(均須按他造當事人之人數附繕本)「切勿逕
送上級法院」。
告訴人或被害人對於判決如有不服具備理由請求檢察官上訴者，
其上訴期間之計算係以檢察官收受判決正本之日期為準。
中　　華　　民　　國　　111 　年　　4 　　月　　11　　日
                              書記官  彭品嘉
附錄本案論罪科刑法條：
中華民國刑法第315條之1
有下列行為之一者，處三年以下有期徒刑、拘役或三十萬元以下
罰金：
一、無故利用工具或設備窺視、竊聽他人非公開之活動、言論、
    談話或身
    體隱私部位者。
二、無故以錄音、照相、錄影或電磁紀錄竊錄他人非公開之活動
    、言論、
    談話或身體隱私部位者。